【裁判字號】    94,親,170
【裁判日期】    950125
【裁判案由】    否認子女
【裁判全文】
臺灣板橋地方法院民事判決  94年度親字第170號
原        告  丙  ○
被        告  甲○○
兼法定代理人  乙○○
上列當事人間否認子女事件，本院判決如下：
    主      文
確認被告甲○○非原告自被告乙○○受胎所生之婚生子。
訴訟費用由被告負擔。
    事      實
甲、原告方面：
    一聲明：如主文所示。
    二陳述：
      原告與被告乙○○於民國八十六年七月十七日結婚，嗣兩
      造於九十四年一月十七日離婚，而另一被告甲○○（出生
      證明書上原登載為「牟思翰」）則於九十四年九月二十三
      日出生，因被告甲○○之受胎期間係在原告與該被告乙○
      ○之婚姻關係存續中，遂推定被告甲○○為原告與被告乙
      ○○之婚生子女。然實際上原告與被告乙○○自九十三年
      八月二十日起夫妻感情破裂，未再有任何夫妻間之親密行
      為，被告甲○○顯非由原告自被告乙○○受胎，被告甲○
      ○受推定為原告與被告乙○○之婚生子，顯然與血統真實
      相悖。原告為此依民法第一○六三條之規定，於法定除斥
      期間期間之知悉子女出生之日起一內提起本訴，請求判決
      如聲明所示。
    三證據：提出戶籍謄本三件、出生證明書影本一件、診斷證
      明書一件、血緣鑑定報告書一件為證。
乙、被告方面：
    被告雖未於最後言詞辯論期日到場，惟據渠於前之期日到庭
    並未就原告之主張為爭執。
     理      由
一按關於認諾及訴訟上自認或不爭執事實之效力，於第五百八十
  九條否認子女之訴，不適用之，民事訴訟法第五百九十四條定
  有明文。本件被告於前之言詞辯論期日雖就原告主張之事實未
  為爭執，惟揆諸首揭法條之說明，自不發生被告認諾或不爭執
  事實之效力，合先敘明。
二經查：原告主張其與被告乙○○於民國八十六年七月十七日結
  婚，嗣兩造於九十四年一月十七日離婚，而另一被告甲○○於
  九十四年九月二十三日出生，因被告甲○○之受胎期間，係在
  原告與該被告乙○○之婚姻關係存續中，遂推定被告甲○○為
  原告與被告乙○○之婚生子女之事實，雖據原告提出戶籍謄本
  一份為憑，然被告甲○○顯非由原告自被告乙○○受胎，則有
  原告提出之出生證明書影本、柯滄銘婦產科診斷證明書及血緣
  鑑定報告書附案可佐，依上開鑑定結果顯示，該被告甲○○與
  訴外人牟宗富間存在血緣關係之機率為百分之九十九點九八九
  二二一。是本院綜上事證，認原告主張被告甲○○非其自被告
  乙○○受胎所生之婚生子女，要屬真實，堪以採信。
三按妻之受胎，係在婚姻關係存續中者，推定其所生子女為婚生
  子女。前項推定，如夫妻之一方能證明妻非自夫受始者，得提
  起否認之訴。但應於知悉子女出生之日起，一年內為之，民法
  第一千零六十三條定有明文。從而，本件原告依法於該法定除
  斥期間內之九十四年十月二十七日具狀向本院提起本訴，請求
  判決如聲明，於法洵屬有據，應予准許。
四據上論結，本件原告之訴為有理由，並依民事訴訟法第第七十
  八條，判決如主文。
中    華    民    國    95    年    1     月    25    日
                              家事法庭法  官  余來炎
以上正本係照原本作成。
如不服本判決，須於判決送達後二十日內向本院提出上訴狀（應
附上訴狀繕本及繳交上訴費）。
中    華    民    國    95    年    1     月    25    日
                                      書記官  蕭詩穎


司法院資訊處製作；財團法人民間司法改革基金會備份。
